臺灣高等法院花蓮分院刑事判決
111年度交上易字第18號
上  訴  人  
即  被  告  陳榮林


上列上訴人因過失傷害案件，不服臺灣臺東地方法院111年度交
易字第13號中華民國111年7月8日第一審判決（起訴案號：臺灣
臺東地方檢察署110年度偵字第3204號），提起上訴，本院判決
如下：
    主  文
上訴駁回。              
    理  由
按刑事訴訟法(下稱刑訴法)第350條、第361條、第362條、第36
  7條規定，不服地方法院之第一審判決上訴者，須提出上訴書
  狀，並應敘述具體理由，為上訴必備之程式。所稱不服第一審
  判決之具體理由，係具體指摘第一審判決關於認定事實、適用
  法律及量刑等事項，有違法或不當之情形而言。倘上訴人之上
  訴書狀，雖敘述上訴理由，惟未具體敘述第一審判決有何上述
  違法、不當情形，而泛言原判決認事錯誤、用法不當、量刑失
  衡，而無實際之論述內容或僅泛詞陳述其主觀之期待，或形式
  上雖已指出具體事由，然該事由縱使屬實，亦不足以認為原判
  決有何不當或違法者，即與未敘述具體理由無異，所為上訴，
  仍不符合上訴之法定要件，應由第二審法院以上訴不合法律上
  程式，予以駁回。
本件上訴人即被告陳榮林（下稱被告）上訴理由略以：我願意
  和解，請判輕一點。對方要求金額太高，我年紀已大，領有身
  心障礙證明，沒有地方賺錢，無法為高額賠償等語。
本院之判斷
㈠量刑輕重，係屬事實審法院得依職權自由裁量之事項，苟已斟
  酌刑法第57條各款所列情狀而未逾越法定刑度，不得遽指為違
  法；刑罰之量定，固屬法院自由裁量之職權行使，但仍應審酌
  刑法第57條所列各款事由及一切情狀，為酌量輕重之標準，並
  非漫無限制。在同一犯罪事實與情節，如別無其他加重或減輕
  之原因，下級審法院量定之刑，亦無過重或失輕之不當情形，
  則上級審法院對下級審法院之職權行使，原則上應予尊重(最
  高法院72年台上字第6696號、85年度台上字第2446號刑事判決
  要旨參照)。
㈡本件原審以被告之供述及起訴書所列證據方法，而認被告犯刑
  法第284條前段之過失傷害罪，經依刑法第62條前段規定減刑
  後，量處拘役45日，併諭知易科罰金之折算標準。量刑並說明
  ：以行為人之責任為基礎，審酌被告駕駛農耕用車行駛於市區
  道路，疏於注意致生本件車禍，造成告訴人江翌玲受有如原判
  決事實欄所載之傷害，未與告訴人達成和解；參以被告事後雖
  坦承有過失，然否認告訴人受有傷害之犯後態度，無前科，素
  行尚佳；兼衡被告自陳教育程度為高職畢業，務農，1年收入
  新臺幣十幾萬元，需扶養太太及讀小學的孫子，領有殘障手冊
  ，且頸椎有開刀換人工關節之家庭經濟狀況，暨被告之過失程
  度、檢察官、被告及告訴人於原審表示之量刑意見等一切情狀
  ，量處前開之刑，並諭知易科罰金之折算標準，以資警惕等旨
  。
㈢經核：
⒈原審量刑已詳酌刑法第57條所列事項，包括上訴意旨所稱身心
  狀況，於法定刑度範圍內，量酌科刑，並未逾越公平正義之精
  神，客觀上亦不生量刑畸重畸輕之裁量權濫用，從形式上觀之
  ，無濫用量刑權限、判決理由不備，或其他輕重相差懸殊等量
  刑有所失出或失入之違法或失當之處。
⒉告訴人因本件車禍受有腦震盪、多處挫傷及擦傷等傷害，有診
  斷證明書可參(偵卷第23頁)，傷勢並非輕微。被告於原審供稱
  ：告訴人要求新臺幣(下同)5萬多元，我只能賠償1萬元等語，
  並否認告訴人所受傷勢，告訴人也當庭表示：被告無誠意，不
  願意和解等語(原審卷第43頁)，可知告訴人請求賠償之金額尚
  屬合理，並非漫天要價致被告無法或難以成立和解，被告既否
  認告訴人傷勢，復明白表示僅能賠償1萬元，則其上訴未提出
  和解書或願意賠償金額，徒言有意和解，請求輕判等語，顯屬
  空泛。
綜上所述，被告上訴意旨僅泛詞陳述其主觀對量刑之期待，未
  具體指摘或表明原判決有何採證認事、用法或量刑等足以影響
  判決本旨之不當或違法，而構成應予撤銷之具體事由，難認合
  於上訴應敘述具體理由之合法程式。揆諸前揭之說明意旨，
  本件上訴即不合法定上訴程式，且無從命補正，爰不經言詞辯
  論，逕予駁回。
據上論斷，應依刑事訴訟法第367條前段、第372條，判決如主文
。
中　　華　　民　　國　　111 　年　　9 　　月　　7 　　日
                 刑事庭審判長 法  官  林信旭
                              法  官  劉雪惠
                              法  官  廖曉萍
以上正本證明與原本無異。
本件不得上訴。
中　　華　　民　　國　　111 　年　　9 　　月　　7 　　日
                              書記官  廖子絜